【裁判字號】    95,財管,65
【裁判日期】    951127
【裁判案由】    指定遺產管理人等
【裁判全文】
臺灣桃園地方法院民事裁定              95年度財管字第65號
聲  請  人  聯邦商業銀行股份有限公司
法定代理人  甲○○
訴訟代理人  丁○○
關  係  人  葉如萃
相  對  人  乙○○亡）生前最.
上列聲請人聲請選任相對人乙○○之遺產管理人事件，本院裁定
如下：
    主    文
指定葉如萃為被繼承人乙○○之遺產管理人。
聲請人應於收受本裁定之日起二十日內，將本裁定登載於公報、
新聞紙或其他相類之傳播工具。
如有被繼承人之債權人及受遺贈人，應自本公示催告最後登載公
報、新聞紙或其他相類之傳播工具之日起一年零五日前向聲請人
報明債權及為願受遺贈與否之聲明，如不於上開期間內為報明或
聲明者，僅得就賸餘遺產行使權利。
程序費用由被繼承人乙○○之遺產負擔。
    理    由
一、按先順序繼承人均拋棄其繼承權時，由次順序之繼承人繼承
    ，其次順序繼承人有無不明或第四順序之繼承人均拋棄其繼
    承權者，準用關於無人承認繼承之規定，此民法第1176條第
    6 項所定。又繼承開始時，繼承人有無不明，而無親屬會議
    ，或親屬會議未於民法第1177條所定一個月內選定遺產管理
    人時，利害關係人得聲請法院選任遺產管理人，同法第1178
    條第2 項前段亦有明文。
二、本件聲請意旨略以：被繼承人乙○○（男；民國○○年○○月○○
    日生，身分證統一編號：Ｚ000000000，生前最後住所：桃園
    縣桃園市○○○街211號2樓）於94年11月23日死亡，生前負
    欠聲請人新臺幣70,272元之借款債務未清償。茲因被繼承人
    乙○○之法定繼承人均依法拋棄繼承，且未召集親屬會議選
    任遺產管理人，致聲請人之債權無法藉由強制執行程序受償
    ，今為保障聲請人之權益，爰以利害關係人之身分，依非訟
    事件法第149條第1項之規定，請求指定葉如萃為被繼承人乙
    ○○之遺產管理人等語，並提出戶籍謄本、聯邦銀行國民現
    金申請書、國民現金貸款融資查詢表、臺灣桃園地方法院檢
    察署相驗屍體證明書、本院木家君94年度繼字第1211號函件
    等為證。
三、經查，聲請人前開主張，業據本院調取94年度繼字第1211號
    拋棄繼承案卷查核屬實，而被繼承人死亡迄今已約年餘，顯
    逾民法第1177條所定一個月期間，期間無親屬會議選任之遺
    產管理人向聲請人為處理債務之表示，且經關係人即被繼承
    人乙○○之妹丙○○到庭陳述：有就被繼承人之遺產處理事
    宜召集過親屬會議但僅決定拋棄繼承並沒有對被繼承人之遺
    產如何管理達成協議。可認聲請人主張無親屬會議選任遺產
    管理人之事實為真。準此，堪認被繼承人乙○○所遺財產，
    現確係處於無人繼承且無人管理之狀態，是以本件確有為被
    繼承人乙○○所遺財產指定遺產管理人之必要。
四、而聲請人聲請本院指定葉如萃代書為被繼承人乙○○所遺財
    產之遺產管理人，業經葉如萃代書以書面陳明願任本件遺產
    管理人，並公正中立執行職務等語在卷。此外，查無由葉如
    萃代書任遺產管理人有何不適當之處，爰依聲請人之聲請指
    定葉如萃代書任被繼承人乙○○所遺財產之遺產管理人，而
    裁定如主文。
五、依非訟事件法第157 條裁定如主文。
中    華    民    國    95    年    11    月    27    日
                            家事法庭  法      官  劉雪惠
上列正本證明與原本無異
如對本裁定抗告須於裁定送達後10日內向本院提出抗告狀，並繳
納抗告裁判費新台幣1,000 元。
中    華    民    國    95    年    11    月    27    日
                                      書  記  官  許億先


司法院資訊處製作；財團法人民間司法改革基金會備份。
